Información personal

```
"name": "Laura Pascual Hernández",

"job_title": "Desarrolladora full-stack | ReactJS",

"location": "Madrid",

"contact_info": {

    "email": "laura.pascual.h@hotmail.com",

    "linkedin": "https://www.linkedin.com/in/laura-pascual-hernandez/?locale=es_ES",

    "github": "https://github.com/lauphern",

    "personal_website": "http://laurapascual.com/"
},
```

"bio": "Periodismo, comunicación audiovisual, diseño gráfico, desarrollo web... Todo esto me ha aportado algo valioso: entender la sociedad, dar rienda suelta a mi creatividad, saber realizar una comunicación efectiva, etc. Son pequeñas cosas que enriquecen mi experiencia como desarrolladora web: mi propósito es escribir código eficiente, siendo consciente del proceso global de la empresa.\nMe caracterizan mi pasión por aprender cosas nuevas y resolver problemas (debugging), junto con mi formación en ambientes internacionales y mi interés por conocer distintas formas de pensar. Además, durante mi experiencia como instructora en Ironhack Netherlands he aprendido a evaluar código ajeno, hacer valoraciones sobre la arquitectura de una aplicación y lidiar con la presión psicológica, tan importante para los principantes en programación."

}

Educación

```
{
          "school": {
               "school_name": "Udacity",
               "school_location": "online"
          },
          "skills": [
               "Bitcoin",
               "Smart Contracts",
               "Solidity",
               "Ethereum (DApps)",
               "testing (Mocha & Chai)",
               "tokens"
          ],
          "title": "Blockchain Nanodegree",
          "level": "nanodegree",
          "start_date": "2020-05-31T22:00:00.000Z",
          "finished": false,
          "language": "es"
     },
     {
          "school": {
               "school_name": "Ironhack",
```

```
"school_location": "Amsterdam (Netherlands)"
          },
          "skills": [
               "MERN stack: MongoDB (+ mongoose), Express.js,
React.js., Node.js.",
               "APIs",
               "HTML5",
               "CSS3",
               "SASS",
               "JavaScript (+ ES6)",
               "jQuery"
          ],
          "title": "Full-stack Web Development bootcamp",
          "level": "bootcamp",
          "start_date": "2019-01-27T23:00:00.000Z",
          "end_date": "2019-04-05T22:00:00.000Z",
          "finished": true,
          "language": "es"
     },
     {
          "school": {
               "school_name": "Universidad Rey Juan Carlos",
               "school_location": "Madrid"
          },
          "skills": [
               "Introducción al diseño gráfico",
```

Certificaciones

```
},
{
     "school": {
          "school_name": "Crehana",
          "school_location": "online"
     },
     "skills": [],
     "title": "SCRUM: Manejando equipos de trabajo",
     "level": "certification",
     "start_date": "2020-07-31T22:00:00.000Z",
     "finished": true,
     "language": "es"
},
{
     "school": {
          "school_name": "FreeCodeCamp",
          "school_location": "online"
     },
     "skills": [],
     "title": "JavaScript Algorithms and Data Structures",
     "level": "certification",
     "start_date": "2020-08-06T22:00:00.000Z",
     "finished": true,
     "language": "es"
},
{
```

```
"school": {
          "school_name": "HackerRank",
          "school_location": "online"
    },
     "skills": [
          "Scalar Types",
          "Operators",
          "Control Flow",
          "Types",
          "Modular Program Design",
          "Object-Oriented Programming"
     ],
     "title": "Python",
     "level": "certification",
     "start_date": "2020-08-17T22:00:00.000Z",
     "finished": true,
     "language": "es"
},
{
     "school": {
          "school_name": "HackerRank",
          "school_location": "online"
     },
     "skills": [
          "Functions",
          "Events",
```

Experiencia profesional

```
"volunteer": false,
          "start_date": "2016-09-30T22:00:00.000Z",
          "end_date": "2017-06-29T22:00:00.000Z",
          "language": "es"
     },
     {
          "company": {
               "company_name": "Ironhack",
               "company_location": "Amsterdam (Netherlands)"
          },
          "tasks": [
               "Enseñar y guiar a los estudiantes, revisar los
proyectos, hacer entrevistas técnicas, deployment e impartir
lecciones ocasionalmente",
               "Maestra principal de la "coding week" (lecciones
de HTML y CSS) en el bootcamp de Diseño UX/UI.",
               "Maestra principal en talleres de programación y
profesora sustituta del bootcamp de Desarrollo Web."
          ],
          "title": "Profesora auxiliar",
          "volunteer": false,
          "start_date": "2019-06-16T22:00:00.000Z",
          "end_date": "2020-03-05T23:00:00.000Z",
          "language": "es"
     },
     {
```

"title": "Diseñadora gráfica",

```
"company": {
        "company_name": "Modern Polyglots",
        "company_location": "Cork (Ireland)"
},

"tasks": [
        "Diseño editorial y de carteles.",
        "Traducciones y atención al cliente."
],

"title": "Diseñadora gráfica",
        "volunteer": false,
        "start_date": "2016-02-29T23:00:00.000Z",
        "end_date": "2016-06-29T22:00:00.000Z",
        "language": "es"
}
```

Voluntariado

```
],
          "title": "Profesora de inglés",
          "volunteer": true,
          "start_date": "2014-08-31T22:00:00.000Z",
          "end_date": "2015-06-29T22:00:00.000Z",
          "language": "es"
    }
]
Hard skills
{
          "name": "MERN Stack (MongoDB, Express, React.js,
Node.js)",
          "type": "framework",
         "language": "es"
     },
     {
          "name": "React Native",
          "type": "framework",
          "language": "es"
     },
     {
```

"name": "JavaScript (ES6)",

"type": "language",

"language": "es"

```
},
{
     "name": "React Hooks",
     "type": "framework",
     "language": "es"
},
{
     "name": "jQuery",
     "type": "library",
     "language": "es"
},
{
     "name": "Handlebars.js",
     "type": "library",
     "language": "es"
},
{
     "name": "HTML5",
     "type": "language",
     "language": "es"
},
{
     "name": "CSS3",
     "type": "language",
     "language": "es"
},
```

```
{
     "name": "Material UI",
     "type": "library",
     "language": "es"
},
{
     "name": "Three.js",
     "type": "library",
     "language": "es"
},
{
     "name": "Sass",
     "type": "language",
     "language": "es"
},
{
     "name": "GSAP",
     "type": "library",
     "language": "es"
},
{
     "name": "API development (OpenAPI / Swagger",
     "type": "other",
     "language": "es"
},
{
```

```
"name": "Chai",
     "type": "library",
     "language": "es"
},
{
     "name": "Mocha",
     "type": "framework",
     "language": "es"
},
{
     "name": "Frontity (React+WordPress)",
     "type": "framework",
     "language": "es"
},
{
     "name": "React Spring",
     "type": "library",
     "language": "es"
},
{
     "name": "MongoDB",
     "type": "database",
     "language": "es"
},
{
     "name": "Firestore",
```

```
"type": "database",
          "language": "es"
     },
     {
          "name": "Adobe Creative Suite",
          "type": "design",
          "language": "es"
     },
     {
          "name": "SCRUM (Agile)",
          "type": "other",
          "language": "es"
     },
     {
          "name": "AWS",
          "type": "cloud computing",
          "language": "es"
     },
     {
          "name": "Figma",
          "type": "design",
          "language": "es"
     }
]
```

Soft skills

```
"Tenacidad",
    "Actitud proactiva",
    "Adaptabilidad",
    "Afán por aprender",
    "Resolución de problemas",
    "Paciencia"
]
Portfolio
[]
Idiomas
{
    "Español": "lengua maternal",
    "Inglés": "C1 APTIS British Council"
}
```